【裁判字號】    97,交上訴,62
【裁判日期】    970611
【裁判案由】    公共危險等
【裁判全文】
臺灣高等法院刑事判決                97年度交上訴字第62號
上  訴  人
即  被  告  甲○○
上列上訴人因公共危險等案件，不服臺灣桃園地方法院96年度交
訴字第86號，中華民國97年3 月18日第一審判決（起訴案號：臺
灣桃園地方法院檢察署96年度偵字第13298 號），提起上訴，本
院判決如下：
    主  文
上訴駁回。
甲○○緩刑參年。
    事實及理由
一、本案經本院審理結果，認第一審以上訴人即被告甲○○犯刑
    法第284條第1項前段之過失傷害罪，判處有期徒刑三月，減
    為有期徒刑一月又十五日，及另犯刑法第185條之4肇事逃逸
    罪，判處有期徒刑八月，減為有期徒刑四月，定應執行刑為
    有期徒刑五月，並諭知易科罰金折算之標準為新台幣1000元
    折算一日，其認事用法及量刑均無不當，應予維持，並引用
    第一審判決書記載之事實、證據及理由（如附件）。
二、被告上訴意旨略以：伊已68歲高齡，並無經濟來源，僅靠老
    人津貼及原有儲蓄過活，無力完全賠償被害人之損害，惟經
    調解委員調解結果，被害人同意以10萬元和解，伊已交付被
    害人，請求從輕量刑云云。然依被告之過失情節及肇事逃逸
    情狀，原審量處如上之刑，已屬允當，並無失之過重之情，
    被告雖已賠償被害人損害，然僅係盡其應予賠償之法定責任
    ，並不能執為再減輕其刑之依據，是被告指稱原審量刑過重
    云云，為無理由，應予駁回。
三、末查，被告未曾故意犯罪而受有期徒刑以上刑之宣告，有本
    院被告前案紀錄表在卷可按，本件肇事被告已與被害人乙○
    ○達成民事和解，並已賠償損害，有調解委員調解單在卷可
    據，而被害人乙○○亦已當庭表示原諒被告，參以被告年已
    68歲，犯後復坦承犯行，頗具悔意，經此教訓，當知警惕，
    無虞再犯，所宣告之刑，本院認以暫不執行為適當，爰併宣
    告緩刑三年，以勵自新。
據上論結，應依刑事訴訟法第373條、第368 條，刑法第74條第1
項第1款，判決如主文。
本案經檢察官賴俊雄到庭執行職務。
中    華    民    國    97    年    6     月    11    日
                  刑事第十庭    審判長法  官 楊炳禎
                                      法  官 陳博志
                                      法  官 李春地
以上正本證明與原本無異。
過失傷害部分不得上訴。
其餘如不服本判決，應於收受送達後十日內向本院提出上訴書狀
，其未敘述上訴之理由者並得於提起上訴後十日內向本院補提理
由書（均須按他造當事人之人數附繕本）。
                                      書記官 蘇秋
中    華    民    國    97    年    6     月    11    日
附錄本案論罪科刑法條全文
刑法第284條第1項前段
因過失傷害人者，處6月以下有期徒刑、拘役或5百元以下罰金，
致重傷者，處1年以下有期徒刑、拘役或5百元以下罰金。
刑法第185條之4
駕駛動力交通工具肇事，致人死傷而逃逸者，處6月以上5年以下
有期徒刑。


司法院資訊處製作；財團法人民間司法改革基金會備份。
